【裁判字號】    92,易,914
【裁判日期】    920603
【裁判案由】    違反保護令罪等
【裁判全文】
臺灣高雄地方法院刑事判決                          九十二年度易字第九一四號
    公  訴  人  臺灣高雄地方法院檢察署檢察官
    被      告  乙○○
右列被告因違反保護令罪等案件，經檢察官提起公訴（九十二年度偵字第六三二二號
），本院判決如左：
    主  文
乙○○違反法院依家庭暴力防治法第十五條所為禁止實施家庭暴力行為、禁止直接騷
擾及遠離工作場所之民事暫時保護令裁定，處拘役拾日，如易科罰金，以佰元折
算壹日；又以加害生命、身體之事，恐嚇他人致生危害於安全，處拘役拾日，如易
科罰金以佰元折算壹日。應執行拘役伍拾日，如易科罰金以佰元折算壹日。
    事  實
一、乙○○係甲○○之前配偶（於民國九十二年二月一日離婚），二人具有家庭暴力
    防治法第三條第一款所稱之家庭成員關係。乙○○前於九十一年十二月五日因毆
    打、恐嚇甲○○及其母丙○○等不法侵害行為，甲○○乃向本院家事法庭聲請民
    事暫時保護令，經本院於九十一年十二月三十日以九十一年度暫家護字第四一○
    號核發民事暫時保護令，裁定：相對人（即乙○○）不得對甲○○及子女彭伯丞
    實施身體或精神不法之侵害行為；不得直接或間接對甲○○為騷擾、通話之聯絡
    行為；應遠離丙○○在高雄縣鳳山市○○路與青年路交叉路口賣冷飲之貨櫃屋至
    少五十公尺等內容。詎乙○○於收受前開保護令後，因懷疑甲○○與其離婚前另
    有男友，竟基於違反保護令之犯意，於九十二年三月十八日下午四時許，以看彭
    伯丞為藉口至丙○○前開貨櫃屋前，隨即乘機質問甲○○，並以『賤貨』、『愛
    相幹』‧‧‧等語辱罵甲○○，再以飲用之維士比液潑灑甲○○，及持空瓶丟擲
    黃淑翎頭部，嗣丙○○報警處理，警員欲將乙○○帶往派出所時，更引乙○○不
    滿，竟另行起意，在該貨櫃屋前及高雄縣警察局鳳山分局文山派出所，接續以：
    如果交保出來要拿槍打死妳等加害生命、身體之事恐嚇丙○○，致丙○○心生畏
    懼，而生危害於安全，並俟機出拳再毆打甲○○臉部，致甲○○因而受有頭部外
    傷、頭枕頭皮挫傷紅腫三×二公分、左下頜部挫傷腫脹二×二公分等傷害（傷害
    部分業據甲○○撤回告訴，詳後述）違反法院前開所為之民事暫時保護令之裁定
    。
二、案經黃淑翎、丙○○二人訴由高雄縣警察局鳳山分局報請臺灣高雄地方法院檢察
    署檢察官偵查起訴。
    理  由
一、訊之被告乙○○固坦承於右揭時間前往高雄縣鳳山市○○路與青年路口之貨櫃屋
    ，辱罵告訴人甲○○及以維士比飲料潑灑及以空瓶丟擲甲○○之事實，惟否認有
    何恐嚇丙○○犯行，辯稱：當時係表示告訴人丙○○之子陳志郎有槍枝，並未說
    要拿槍打丙○○，係與陳志郎互相對罵、口角云云。然查：右揭犯罪事實，業據
    告訴人甲○○、丙○○二人分別於警、偵訊及本院審理中指述綦詳（九十二年三
    月十八日警訊筆錄、偵卷第十五、十六頁、本院九十二年五月七日審判筆錄），
    互核其二人指述之情節相符，且有告訴人甲○○之診斷證明書及本院九十一年度
    暫家護字第四一○號暫時保護令裁定各一份附警卷可佐。參以被告於偵訊中已坦
    承：有收受到保護令，也知道內容等語，則被告有違反本院前開民事暫時保護令
    之禁止實施家庭暴力行為、禁止直接騷擾及遠離工作場所之裁定內容，已堪認定
    。被告辯稱：前開交保出來拿槍打死你等語，是對著甲○○之兄陳志郎所說，當
    時在派出所與陳志郎對罵，並非恐嚇丙○○云云，然查，甲○○與丙○○於警、
    偵訊及本院審理中均始終指述被告向丙○○表示：如果交保出來要拿槍打死妳等
    語，並未提及陳志郎亦在場，且本件既係被告藉故辱罵、騷擾其前妻即告訴人甲○○造成，被告於盛怒之下，更因不滿告訴人報警處理，而施加恐嚇亦符合常情
    ，自足認告訴人等之指述為真實。被告前開辯解，自為避重就輕之詞，不足採信
    ，被告右揭恐嚇犯行，亦堪以認定。
二、按家庭成員間實施身體或精神上不法侵害之行為，即屬「家庭暴力」；又任何打
    擾、警告、嘲弄或辱罵他人之言語、動作或製造使人心生畏怖情境之行為，即屬
    「騷擾」，家庭暴力防治法第二條第一項、第三項分別定有明文。核被告所為，
    係犯刑法第三百零五條之恐嚇危害安全罪及家庭暴力防治法第五十條第一款、第
    二款、第四款之違反保護令罪。被告所犯上開二罪，犯意各別、罪質各異，行為
    互殊，犯罪構成要件不同，應分論併罰。爰審酌被告於收受民事暫時保護令後，
    竟輕忽保護令之效力，傷害、辱罵告訴人，漠視法院所為之保護令裁定，所為非
    是，惟念其犯後坦承部分犯行，已與告訴人達成民事和解，有高雄縣鳳山市調解
    委員會調解書一紙附於審卷可按，犯罪後之態度尚佳等一切情狀，就所犯上開二
    罪分別量處如主文所示之刑，並均諭知易科罰金之折算標準及定其應執行之刑，
    以示懲儆。
三、公訴意旨另以：被告因懷疑甲○○與其離婚前另有男友，竟基於傷害之犯意，於
    九十二年三月十八日下午四時許，以看彭伯丞為藉口至丙○○前開貨櫃屋前，基
    於傷害之犯意，以拳頭毆打甲○○臉部，致甲○○因而受有頭部外傷、頭枕頭皮
    挫傷紅腫三×二公分、左下頜部挫傷腫脹二×二公分等傷害，因認被告尚涉犯刑
    法第二百七十七條第一項之傷害罪嫌。按告訴乃論之罪，告訴人於第一審辯論終
    結前，得撤回其告訴；又告訴經撤回者，法院應諭知不受理之判決；刑事訴訟法
    第二百三十八條第一項，及第三百零三條第三款定有明文。本件被告因傷害案件
    ，經檢察官提起公訴，認被告係犯刑法第二百七十七條第一項之傷害罪，依同法
    第二百八十七條前段之規定，須告訴乃論。茲據告訴人甲○○於本院審理中，當
    庭聲請撤回其告訴，本應為不受理判決之諭知，惟公訴意旨認此部分與前揭論罪
    科刑之違反保護令罪間有想像競合犯之關係，屬裁判上之一罪，爰不另為公訴不
    受理之諭知。。
據上論斷，應依刑事訴訟法第四百五十二條、第二百九十九條第一項前段，家庭暴力
防治法第五十條第一款、第二款、第四款，刑法第十一條前段、第三百零五條、第四
十一條第一項、第五十一條第六款，罰金罰鍰提高標準條例第一條前段、第二條，判
決如主文。
本案經檢察官張啟祥到庭執行職務。
中      華      民      國    九十二    年      六      月      三      日
                                  臺灣高雄地方法院刑事庭
                                      法  官     涂裕洪
右正本證明與原本無異。
如不服本判決，應於判決送達後十日內，向本院提出上訴狀。
                                      書記官    賴佳慧
中    華    民    國      九十二     年      六     月      十      日
附錄本案論罪科刑法條：
家庭暴力防治法第五十條
違反法院依第十三條、第十五條所為之下列裁定者，為本法所稱之違反保
護令罪，處三年以下有期徒刑、拘役或科或併科新台幣十萬元以下罰金︰
一  禁止實施家庭暴力行為。
二  禁止直接或間接騷擾、接觸、通話或其他連絡行為。
三  命遷出住居所。
四  遠離住居所、工作場所、學校或其他特定場所。
五  命完成加害人處遇計畫：戒癮治療、精神治療、心理輔導或其他治療
    、輔導。
刑法第三百零五條：
以加害生命、身體、自由、名譽、財產之事，恐嚇他人致生危害於安全者
，處二年以下有期徒刑、拘役或三百元以下罰金。


司法院資訊處製作；財團法人民間司法改革基金會備份。
